【裁判字號】    92,訴,2230
【裁判日期】    920930
【裁判案由】    毒品危害防制條例
【裁判全文】
臺灣高雄地方法院刑事判決                        九十二年度訴字第二二三號
    公  訴  人  臺灣高雄地方法院檢察署檢察官
    被      告  甲○○原名：.
右列被告因違反毒品危害防制條例案件，經檢察官提起公訴（九十二年度毒偵字第二
八九一號及第三二八九號及第四四五七號），並經本院裁定由受命法官獨任進行簡式
審判程序，本院判決如左：
    主  文
甲○○連續施用第一級毒品，累犯，處有期徒刑拾月。
扣案之殘渣袋貳個、塑膠吸管鏟子壹支、注射針筒參支、塑膠鏟子壹支及塑膠吸管壹
支，均沒收。
    事  實
一、甲○○於民國（下同）九十年間因竊盜案件，經本院以九十年度易字第四一九七
    號判處有期徒刑六月確定，於九十一年十二月二十三日執行完畢。又其因施用毒
    品案件，經本院以八十九年度毒聲字第七八一０號裁定送勒戒處所觀察勒戒後，
    認有繼續施用毒品之傾向，以八十九年毒聲字第八五六五號裁定送強制戒治，嗣
    其因符合停止戒治之條件，經本院以九十年毒聲字第一九五三號裁定停止戒治，
    其餘期間付保護管束，惟其復施用毒品，經本院以九十年毒聲字第五二一八號撤
    銷停止戒治再入戒治處所施以強制戒治，期滿後經臺灣高雄地方法院檢察署檢察
    官於九十一年七月十八日，以九十一年度戒毒偵字第六六七號不起訴處分確定。
    詎甲○○詎猶不知悔改，竟仍基於施用第一級毒品海洛因之概括犯意，自九十一
    年十二月十一日起至九十二年五月二十七日，連續在高雄縣梓官鄉○○街三十一
    號旁空屋頂樓及高雄縣橋頭鄉○○村○○路六號自宅等處施用第一級毒品海洛因
    ，為警分別於九十二年二月二十七日十七時五十五分許及同年五月七日八時四十
    分許在高雄縣橋頭鄉○○村○○路六號及同年五月二十日十七時許，在高雄縣梓
    官鄉○○街三十一號旁空屋頂樓查獲，並分別扣得其所有且供施用海洛因所用之
    殘渣袋二個、塑膠吸管鏟子一支、注射針筒三支、塑膠鏟子一支、塑膠吸管一支
    等物。
二、案經高雄縣政府警察局岡山分局報請臺灣高雄地方法院檢察署檢察官偵查起訴。
    理  由
一、本件被告甲○○所犯係死刑、無期徒刑、最輕本刑為三年以上有期徒刑以外之罪
    ，其於準備程序中就被訴事實為有罪之陳述，經法官告知簡式審判程序之旨，並
    聽取公訴人及被告之意見後，認為適宜由受命法官獨任進行簡式審判程序，依刑
    事訴訟法第二百七十三條之一第一項規定，裁定由受命法官獨任進行簡式審判程
    序，合先敘明。
二、右開事實，業經被告於本院審理中坦承不諱。再被告於前述三次被查獲當日（即
    九十二年二月二十七日、同年五月七日及同年五月二十日）經警採尿送高雄縣政
    府衛生局檢驗及高雄醫學大學附設中和紀念醫院複驗，均呈嗎啡陽性反應，此有
    該局煙毒尿液檢驗成績書三份（九十二煙檢字第九九一號、九九七號及第一０四
    九號）及該院濫用藥物尿液檢驗報告（報告編號0000－000號及0000
    －000號）二紙在卷可憑，足徵被告自白施用毒品第一級毒品海洛因，確與事
    實相符。又被告前因施用毒品，經本院以八十九年度毒聲字第七八一０號裁定送
    勒戒處所觀察勒戒後，認有繼續施用毒品之傾向，以八十九年毒聲字第八五六五
    號裁定送強制戒治，嗣其因符合停止戒治之條件，經本院以九十年毒聲字第一九
    五三號裁定停止戒治，其餘期間付保護管束，惟其復施用毒品，經本院以九十年
    毒聲字第五二一八號撤銷停止戒治再入戒治處所施以強制戒治，期滿後經臺灣高
    雄地方法院檢察署檢察官於九十一年七月十八日，以九十一年度戒毒偵字第六六
    七號不起訴處分確定等情，有台灣高等法院被告全國前案紀錄表一份附卷可憑。
    故此，本件事證已臻明確，被告犯行應堪認定。
二、核被告所為，係犯毒品危害防制條例第十條第一項之施用第一級毒品海洛因罪。
    被告施用海洛因時持有海洛因之低度行為，應為施用之高度行為所吸收，不另論
    罪。其先後多次施用第一級毒品海洛因犯行，時間緊接，犯罪構成要件相同，顯
    係基於概括犯意為之，為連續犯，應以一罪論，並加重其刑。又被告於九十年間
    因竊盜案件，經本院以九十年度易字第四一九七號判處有期徒刑六月確定，於九
    十一年十二月二十三日執行完畢等情，此有臺灣高等法院被告全國前案紀錄表一
    件在卷可按，是被告於有期徒刑執行完畢後，五年內再犯本件有期徒刑以上之罪
    ，係屬累犯，應依刑法第四十七條之規定，加重其刑。被告有二種以上刑之加重
    事由，應依刑法第七十條之規定，遞加重之。爰審酌被告前因施用毒品案件，經
    送強制戒治期滿，檢察官為不起訴處分確定後，仍未戒絕毒品，再犯相同之罪，
    顯見其戒毒意志不堅，惟念其施用毒品乃自戕一己健康，尚未危害他人且犯後坦
    承犯行等一切情狀，量處如主文所示之刑，以資懲儆。
四、扣案之殘渣袋二個、塑膠吸管鏟子一支、注射針筒三支、塑膠鏟子一支及塑膠吸
    管一支，均係被告供犯罪所用之物，且皆係被告所有，業據被告供明在卷，爰依
    刑法第三十八條第一項第二款規定，均併予宣告沒收。
據上論斷，應依刑事訴訟法第二百九十九條第一項前段、第二百七十三條之一第一項
，毒品危害防制條例第十條第一項，刑法十一條前段、第五十六條、第四十七條、第
三十八條第一項第二款，判決如主文。
本案經檢察官朱婉綺到庭執行職務。
中      華      民      國    九十二    年      九      月     三十     日
                                     臺灣高雄地方法院刑事第十庭
                                         法  官    張  茹  棻
右正本證明與原本無異。
如不服本判決，應於判決送達後十日內，向本院提出上訴狀。
                                         書記官    李  忠  霖
中      華      民      國    九十二    年      九      月     三十     日
附錄法條
毒品危害防制條例第十條
施用第一級毒品者，處六月以上五年以下有期徒刑。
施用第二級毒品者，處三年以下有期徒刑。


司法院資訊處製作；財團法人民間司法改革基金會備份。
